# 融资租赁问题

提问人：liugangqd 时间：2013-03-20 10:50:37
公司将固定资产出租，租赁期 10 年，符合融资租赁条件，但公司在租赁期的前两年已将全部租赁费收回，在两年内将未实现融资租赁收益全部确认收入，这种处理是否合适啊？

回答人：chenyiwei
是否表明实际现金流入与原先合同约定的现金流的时间、金额不一致？由于实际利率法确认利息收入是基于对现金流的折现，当现金流的时间和金额发生改变时，相应地利息收入的确认时间和金额也会发生变化。如果本案例中“公司在租赁期的前两年已将全部租赁费收回”属实，则在后期没有现金流入的情况下，不应将利息收入递延到后续没有现金流的期间确认。